最高法院刑事裁定　　　　　　　　　　111年度台抗字第651號
抗　告　人　余永𡩋
 
 
上列抗告人因違反銀行法等罪案件，不服臺灣高等法院中華民國
111年3月31日駁回其聲請再審之裁定（110年度聲再字第535號）
，提起抗告，本院裁定如下：
    主  文
抗告駁回。
    理  由
一、刑事訴訟法對於有罪確定判決之救濟程序，設有再審及非常
    上訴二種，前者係為原確定判決認定事實錯誤而設立之救濟
    程序，與後者係為糾正原確定判決違背法令者有別，是倘所
    指摘者，係關於原確定判決適用法律不當之情形，應依非常
    上訴程序尋求救濟，不得聲請再審。而依刑事訴訟法第 420
    條第1項第6款規定聲請再審，該款所稱新事實或新證據，除
    須具有未判斷資料性之「新規性」（或稱嶄新性、新穎性）
    外，尚須具備單獨或與先前之證據綜合判斷而足以動搖原確
    定判決所認定事實之「確實性」（或稱顯著性、明確性）特
    性，二者先後層次有別，且均不可或缺，倘未兼備，自無准
    予再審之餘地。又經法院認無再審理由而以裁定駁回後，不
    得更以同一原因聲請再審，刑事訴訟法第434條第3項亦定有
    明文。
二、本件抗告人余永𡩋就原審法院103 年度金上重訴字第15號違
    反銀行法等罪案件刑事確定判決（下稱原確定判決），關於
    「壹、景賀國際有限公司（下稱景賀公司）」及「貳、永愛
    實業有限公司（下稱永愛公司）」部分，依刑事訴訟法第42
    0條第1項規定聲請再審，其聲請意旨略如原裁定理由欄一之
    ㈠、㈡所載。原裁定對於前揭聲請意旨所舉各證據方法或證
    據資料，其中關於主張：⑴本件並非景賀公司或永愛公司違
    反銀行法，而係自然人林鈵傑、林秀霞、許忠興犯銀行法之
    罪；⑵林鈵傑將補助費改以發放無價值之健檢券替代，另林
    秀霞、許忠興停止發放勞務費給永愛公司會員，均係犯詐欺
    取財罪而非銀行法之罪等情，前經原審法院以106 年度聲再
    字第189號裁定，110年度聲再字第104、122、229、376、39
    5 號裁定，認其並無再審理由或以同一理由聲請再審，先後
    予以駁回，抗告人不服提起抗告，分別經本院以106 年度台
    抗字第543號裁定，110年度台抗字第793、899、1646、1701
    、1744號裁定，駁回抗告確定，要係就同一原因聲請再審，
    並非適法。又針對抗告人聲請調查臺灣臺北地方檢察署申告
    案件報告及調取柏氏生物科技股份有美公司（下稱柏氏公司
    ）股東名冊，以證明林秀霞、許忠興係犯詐欺取財罪等節，
    說明申告案件僅係被害人向檢察官提出告訴之紀錄，柏氏公
    司股東名冊僅記載柏氏公司股東名義，何以或非屬刑事訴訟
    法第420條第1項第6 款所謂新證據或新事實，或不足以推翻
    原確定判決所認定永愛公司有非法經營收受存款業務之事實
    ，逐一論列說明其論據。另就原確定判決援引證人林鈵傑、
    林秀霞、許忠興之審判外陳述筆錄，作為不利抗告人之證據
    ，抗告人主張有違司法院釋字第185、582、592 號解釋意旨
    ，亦非新事實或新證據。因認本件聲請再審，或為不合法，
    或為無理由，予以駁回，並敘明本件並無通知抗告人到場聽
    取其意見之必要之理由。揆之首揭說明，核無違誤。
三、抗告意旨置原裁定論斷於不顧，就原裁定已為論駁之事項，
    任憑己意，再事爭辯，或以原審違反法官法，而與再審無關
    事項任意指摘，或指摘原確定判決違反司法院釋字第185 、
    582、592號解釋意旨，乃屬得否據之提起非常上訴之問題，
    與再審程序係就認定事實是否錯誤之救濟無涉，亦非適法之
    再審理由。本件抗告為無理由，應予駁回。
據上論結，應依刑事訴訟法第412條，裁定如主文。
中    華    民    國   111    年    5     月    25    日
                  刑事第八庭審判長法  官  何  菁  莪  
                                  法  官  朱  瑞  娟  
                                  法  官  劉  興  浪  
                                  法  官  高  玉  舜  
                                  法  官  何  信  慶  
本件正本證明與原本無異
                                  書記官
中    華    民    國   111    年    5     月    31    日